# Auswertung {#total-crashes}

> Zur besseren Lesbarkeit wird der R Code in diesem Kapitel nicht gezeigt. Dieser besteht größtenteils aus Plots und ist bis auf wenige Ausnahmen nicht weiter relevant. 

```{r echo = FALSE}
knitr::opts_chunk$set(
  echo = FALSE
)
```

```{r}
library(tidyverse)
library(patchwork)
library(sf)
library(viridis)
```

```{r}
load(
  here::here("data/regensburg_data.rda")
)

load(
  here::here("data/shapefiles.rda")
)
```

Im Stadtgebiet Regensburg geschahen von den Jahren `r min(data$year)` bis `r max(data$year)` insgesamt `r nrow(data)` Unfälle mit Personenschaden. Abbildung \@ref(fig:unfaelle-timeseries) zeigt die monatlichen Unfälle in diesem Zeitraum.

```{r unfaelle-timeseries, fig.cap = "Monatliche Unfälle in Regensburg."}
data |> 
  count(date) |> 
  ggplot(aes(x = date, y = n)) +
  geom_line() +
  scale_x_date(
    date_breaks = "6 months",
    date_labels = "%m/%Y",
    limits = c(min(data$date), max(data$date))
  ) +
  labs(
    title = "Monatliche Verkehrsunfälle mit Personenschaden",
    subtitle = glue::glue("Regensburg ({min(data$year)} - {max(data$year)})"),
    x = "Datum",
    y = "Anzahl an Unfällen"
  )
```

Während sich kein eindeutiger Auf- oder Abwärtstrend feststellen lässt, zeigen die Daten dennoch eine Jährliche Periodizität: Im Sommer finden die meisten Unfälle mit Personenschaden statt, während die Anzahl der Unfälle von Herbst bis Frühjahr sinkt.

```{r}
RelativeChange <- function(start_year, end_year) {
  
  a <- nrow(filter(data, year == end_year)) 
  b <- nrow(filter(data, year == start_year))
 
  res <- (1 - a/b) * 100
  
  return(res)
}
```

Abbildung \@ref(fig:unfaelle-jaehrlich) zeigt die Anzahl der jährlichen Unfälle in Regensburg. Im Jahr 2020 zeigt sich ein Rückgang von `r round(RelativeChange(2019, 2020), digits = 0)`%. Dieser kann auf geringeren Verkehr aufgrund der Corona Pandemie zurückgeführt werden. Dies wird durch Abbildung \@ref(fig:unfaelle-jaehrlich-typ) verdeutlicht: Alle dokumentierten Verkehrsmittel hatten einen Rückgang der jährlichen Unfälle von 2019 bis 2020.

```{r unfaelle-jaehrlich, cache = TRUE, fig.cap = "Jährliche Unfälle mit Personenschaden."}
data |> 
  count(year, severity) |> 
  ggplot() +
  geom_col(
    aes(x = year, y = n, fill = severity)
  ) +
  labs(
    title = "Jährliche Unfälle mit Personenschaden",
    subtitle = glue::glue("Regensburg ({min(data$year)} - {max(data$year)})"),
    x = "Jahr",
    y = "Anzahl an Unfällen",
    fill = "Schwere"
  ) +
  scale_fill_custom
```

Abbildung \@ref(fig:unfaelle-jaehrlich-typ) zeigt zudem, dass sich die Anzahl der Unfälle aller Verkehrsmittel außer Fahrrad auf einem fallenden Trend befinden. Die Anzahl der Unfälle mit Fahrradbeteiligung dagegen stieg bis 2020 kontinuierlich an.

```{r unfaelle-jaehrlich-typ, cache = TRUE, fig.cap = "Jährliche Unfälle mit Personenschaden nach Verkehrsteilnehmer unterteilt."}
data |> 
  pivot_longer(
    cols = bicycle:bike,
    names_to = "type_of_vehicle",
    values_to = "took_part"
  ) |> 
  mutate(
    type_of_vehicle = as_factor(type_of_vehicle) |> 
      fct_recode(
        "Fahrrad" = "bicycle",
        "Auto" = "car",
        "Fußgänger" = "pedestrian",
        "Motorrad" = "bike"
      )
  ) |> 
  filter(
    took_part == TRUE
  ) |> 
  count(year, severity, type_of_vehicle) |> 
  
  ggplot() +
  geom_col(aes(x = year, y = n, fill = severity)) +
  labs(
    title = "Jährliche Unfälle nach Teilnehmer",
    subtitle = glue::glue("Regensburg ({min(data$year)} - {max(data$year)})"),
    x = "Jahr",
    y = "Anzahl an Unfällen",
    fill = "Schwere"
  ) +
  scale_fill_custom +
  facet_wrap(
    facets = vars(type_of_vehicle),
    scales = "free_y"
  )
```


## Unfälle nach Monat

```{r}
data.barplot <- 
  data |> 
  mutate(
    month = as_factor(month) |> 
      fct_recode(
        "Jan" = "1",
        "Feb" = "2",
        "Mär" = "3",
        "Apr" = "4",
        "Mai" = "5",
        "Jun" = "6",
        "Jul" = "7",
        "Aug" = "8",
        "Sep" = "9",
        "Okt" = "10",
        "Nov" = "11",
        "Dez" = "12"
      ),
    severity = fct_infreq(severity) |> 
      fct_rev(),
    light_condition = fct_infreq(light_condition) |> 
      fct_rev(),
    street_condition = fct_infreq(street_condition) |> 
      fct_rev()
    )
```

```{r, fig.height = 6}
plot.bar.month_1 <- 
  data.barplot |> 
  count(month, severity) |> 
  ggplot(aes(x = month, y = n)) +
  geom_col(aes(fill = severity)) +
  labs(
    x = "Monat",
    y = "Anzahl an Unfällen",
    fill = "Schwere"
  ) +
  theme(
    plot.background = element_rect(
      colour = "white"
    )
  )

plot.bar.month_2 <- 
  data.barplot |> 
  count(month, light_condition) |> 
  ggplot(aes(x = month, y = n)) +
  geom_col(
    aes(fill = light_condition)
  ) +
  labs(
    x = "Monat",
    y = "Anzahl an Unfällen",
    fill = "Lichtverhältnisse"
  ) +
  theme(
    plot.background = element_rect(
      colour = "white"
    )
  )

plot.bar.month_3 <- 
  data.barplot |> 
  count(month, street_condition) |> 
  ggplot(aes(x = month, y = n)) +
  geom_col(
    aes(fill = street_condition)
  ) +
  labs(
    x = "Datum",
    y = "Anzahl an Unfällen",
    fill = "Straßenverhältnisse"
  ) +
  theme(
    plot.background = element_rect(
      colour = "white"
    )
  )
```

```{r, fig.height = 6}
plot.bar.month_1 / 
  plot.bar.month_2 / 
  plot.bar.month_3 + 
  plot_annotation(
    title = "Monatliche Unfälle mit Personenschaden",
    subtitle = glue::glue("Regensburg ({min(data$year)} - {max(data$year)})"),
    tag_levels = "A",
    tag_suffix = "  "
  ) &
  scale_fill_custom &
  theme(
    axis.text.x = element_text(
      angle = 45,
      vjust = 0.6
    )
  )
```

## Unfälle nach Uhrzeit

```{r, fig.height = 6}
plot.bar.time_1 <- 
  data.barplot |> 
  count(hour, severity) |> 
  ggplot(aes(x = hour, y = n)) +
  geom_col(
    aes(fill = severity)
  ) +
  labs(
    x = "Datum",
    y = "Anzahl an Unfällen",
    fill = "Schwere"
  ) +
  theme(
    plot.background = element_rect(
      colour = "white"
    )
  )

plot.bar.time_2 <- 
  data.barplot |> 
  count(hour, light_condition) |> 
  ggplot(aes(x = hour, y = n)) +
  geom_col(
    aes(fill = light_condition)
  ) +
  labs(
    x = "Datum",
    y = "Anzahl an Unfällen",
    fill = "Lichtverhältnisse"
  ) +
  theme(
    plot.background = element_rect(
      colour = "white"
    )
  )

plot.bar.time_3 <- 
  data.barplot |> 
  count(hour, street_condition) |> 
  ggplot(aes(x = hour, y = n)) +
  geom_col(
    aes(fill = street_condition)
  ) +
  labs(
    x = "Datum",
    y = "Anzahl an Unfällen",
    fill = "Straßenverhältnisse"
  ) +
  theme(
    plot.background = element_rect(
      colour = "white"
    )
  )
```

```{r, fig.height = 6}
plot.bar.time_1 / 
  plot.bar.time_2 / 
  plot.bar.time_3 +
  plot_annotation(
    title = "Unfälle mit Personenschaden nach Tagesezeit",
    subtitle = glue::glue("Regensburg ({min(data$year)} - {max(data$year)})"),
    tag_levels = "A",
    tag_suffix = "  "
  ) &
  scale_fill_viridis(
    discrete = TRUE,
    direction = -1,
    option = "D"
  )
```

## Unfälle nach Ortsteil

### Absolute Anzahl

```{r}
sf.data <-
  data |> 
  st_as_sf(coords = c("lng", "lat"), crs = "WGS84") |> 
  rename(
    points = geometry
  ) |> 
  st_join(
    y = sf.districts |> rename("district_shape" = geometry),
    join = st_within,
    left = TRUE
  ) |> 
  select(-m2)
```

```{r}
data.district_plot <-
  sf.data |> 
  as_tibble() |> 
  left_join(
    y = sf.districts |> rename("district_polygon" = geometry) ,
    by = "district"
  ) |>
  drop_na(district) |>
  add_count(district) |> 
  mutate(
    district = as_factor(district) |> 
      fct_infreq() |> 
      fct_rev()
  ) |> 
  select(district, district_polygon, n, m2) |> 
  unique()
```

```{r}
plot.district_total_bar <- 
  data.district_plot |> 
  ggplot(aes(x = district, y = n)) +
  geom_bar(
    aes(fill = n),
    stat = "identity"
  ) +
  labs(
    y = "Anzahl an Unfällen (N)",
    fill = "N"
  ) +
  theme(
    axis.title.y = element_blank(),
    plot.background = element_rect(
      size = 0
    )
  ) +
  coord_flip()
```

```{r}
plot.district_total_map <-
  data.district_plot |>
  ggplot() +
  geom_sf(aes(geometry = district_polygon, fill = n), lwd = 0) + 
  geom_sf(data = sf.districts, alpha = 0) +
  geom_sf(data = sf.regensburg, alpha = 0, lwd = 0.9, linetype = 1) +
  ggthemes::theme_map() +
  theme(
    legend.position = "none"
  )
```

```{r}
plot.district_total_bar + 
  inset_element(
    plot.district_total_map, 
    left = 0.35, 
    bottom = 0, 
    right = 1, 
    top = 0.65
  ) +
  plot_annotation(
    title = "Unfälle nach Ortsteil",
    subtitle = glue::glue("Regensburg ({min(data$year)} - {max(data$year)})")
  ) & 
  scale_fill_viridis(option = "D")
```

### Pro Quadratkilometer

```{r}
data.district_m2_plot <- 
  data.district_plot |> 
  unique() |> 
  mutate(
    n_per_m2 = n/m2 * 10^6,
    district = reorder(district, n_per_m2)
  )
```

```{r}
plot.district_m2_bar <- 
  data.district_m2_plot |> 
  ggplot(aes(x = district, y = n_per_m2)) +
  geom_bar(
    aes(fill = n_per_m2),
    stat = "identity"
  ) +
  labs(
    y = "Unfälle pro Quadratkilometer (N/qkm)",
    fill = "N/qkm"
  ) +
  theme(
    axis.title.y = element_blank(),
    plot.background = element_rect(
      size = 0
    )
  ) +
  coord_flip()
```

```{r}
plot.district_m2_map <-
  data.district_m2_plot |>
  ggplot() +
  geom_sf(aes(geometry = district_polygon, fill = n_per_m2), lwd = 0) + 
  geom_sf(data = sf.districts, alpha = 0) +
  geom_sf(data = sf.regensburg, alpha = 0, lwd = 0.9, linetype = 1) +
  ggthemes::theme_map() +
  theme(
    legend.position = "none"
  )
```

```{r}
plot.district_m2_bar +
  inset_element(
    plot.district_m2_map,
    left = 0.35,
    right = 1,
    bottom = 0,
    top = 0.65
  ) +
  plot_annotation(
    title = "Unfälle pro Quadratkilometer nach Ortsteil",
    subtitle = glue::glue("Regensburg ({min(data$year)} - {max(data$year)})")
  ) & 
  scale_fill_viridis(option = "D")
```

